臺灣高等法院刑事判決　　　　　　　100年度侵上訴字第228號
上　訴　人　臺灣宜蘭地方法院檢察署檢察官
上　訴　人
即　被　告　連志忠
選任辯護人　吳文升律師
上列上訴人因被告強盜等案件，不服臺灣宜蘭地方法院100年度
訴字第207號，中華民國100年7月28日第一審判決（起訴案號：
臺灣宜蘭地方法院檢察署100年度偵字第1286、1949號），提起
上訴，本院判決如下：
    主  文
原判決撤銷。                                                              
連志忠犯強盜罪，處有期徒刑陸年，扣案之含第四級毒品佐沛眠
液體殘渣（餘約貳拾伍毫升）之咖啡杯壹個沒收。又犯強盜罪，
處有期徒刑陸年。又犯乘機猥褻罪，處有期徒刑壹年。又犯強盜
未遂罪，處有期徒刑參年陸月，扣案之含第四級毒品佐沛眠液體
殘渣（餘約參拾捌毫升）之咖啡杯壹個、含第四級毒品佐沛眠殘
渣之透明夾鍊袋貳只，均沒收。應執行有期徒刑玖年陸月，扣案
之含第四級毒品佐沛眠液體殘渣（各餘約貳拾伍毫升、參拾捌毫
升）之咖啡杯貳個、含第四級毒品佐沛眠殘渣之透明夾鍊袋貳只
，均沒收。
    事  實                                                                
一、連志忠前曾犯竊盜、公共危險等案件（於本案均不構成累犯
    ），其因疼痛導致睡眠障礙就醫，依醫師處方取得內含毒品
    危害防制條例所列第四級毒品「佐沛眠」（Zolpidem）成分
    之鎮定安眠藥劑「樂必眠」。詎明知「佐沛眠」具有上述功
    效，且不得使他人施用，竟因缺錢花用，萌生以藥劑強盜取
    財之犯意，遂以匿名「金剛」進入網際網路「愛情公寓」網
    站尋找下手目標，迨結識成年女子張雅惠、甲女（代號為00
    00000000號，真實姓名年籍資料詳卷，下稱甲女）、陳家馨
    後，即基於意圖為自己不法所有及以欺瞞方式使人施用第四
    級毒品之犯意，先後於：
  (一)民國（下同）100年2月14日17時至17時30分許，在宜蘭縣羅
    東鎮火車站附近之「85度Ｃ」咖啡店，先行購買熱咖啡1杯
    ，並利用其所有之透明夾鍊袋2只將預先備妥之含有第四級
    毒品佐沛眠成分之鎮定安眠藥劑「樂必眠」1顆磨成粉狀，
    再摻入該杯熱咖啡內；迨同日17時40分許，駕駛車牌號碼70
    35—JJ號自用小客車至宜蘭縣羅東鎮○○路77號對面搭載張
    雅惠，並將上開摻有「佐沛眠」之熱咖啡提供予張雅惠飲用
    ，張雅惠飲用後遂陷入意識不清狀態，連志忠乃繼續駕車搭
    載張雅惠沿省道臺九線往濱海公路行駛，嗣於同日19時許，
    駛至宜蘭縣頭城鎮梗枋漁港與大溪漁港中間之某空地時，見
    張雅惠意識不清，且有下車嘔吐情況，已達不能抗拒之程度
    ，即逕自開啟張雅惠隨身攜帶之皮包，而強取其中新臺幣（
    下同）6,000元，得手後，駕車將張雅惠送返宜蘭縣羅東鎮
    ○○路77號門口，旋即離去。嗣張雅惠發覺有異，遂於翌日
    （100年2月15日）晚間向警方報案，並將其所飲用剩餘之上
    開熱咖啡1杯約30毫升交予警方扣案送驗（取5毫升鑑定，餘
    約25毫升），經鑑定結果其內確含有第四級毒品佐沛眠成分
    。
  (二)100年3月3日近中午時，在宜蘭縣羅東鎮北成國小附近之統
    一超商，先行購買熱咖啡1杯，並在該超商店外之上開自用
    小客車內利用其所有之上開透明夾鍊袋2只將預先備妥之含
    有第四級毒品佐沛眠成分之鎮定安眠藥劑「樂必眠」5顆磨
    成粉狀，再摻入該杯熱咖啡內；迨同日中午12時50分許，駕
    駛上開自用小客車前往甲女所開設位於宜蘭縣羅東鎮某處之
    髮藝工作室（具體地點及店名資料均詳卷），並將上開摻有
    佐沛眠之熱咖啡提供予甲女飲用，甲女飲用後遂陷入昏迷狀
    態，已達不能抗拒之程度，即於同日13、14時許，在該處強
    取甲女皮包內之1萬4,000餘元及抽屜內6,500餘元，合計約2
    萬1, 000元，得手後，見甲女頗具姿色，竟另基於乘機猥褻
    之犯意，利用甲女昏迷而不能抗拒之機會，將甲女之鞋子、
    藍色短褲及絲襪褪去（下半身赤裸），徒手撫摸甲女之胸部
    及大腿，而為猥褻之行為。嗣於同日下午15時40分許，甲女
    友人陳彥伶至該髮藝工作室內，發現甲女意識不清，即通知
    甲女胞姐乙女（真實姓名年籍資料詳卷），乙女到達後隨即
    送甲女就醫，由醫院採集其尿液檢驗，並檢出含有佐沛眠成
    分。
  (三)100年3月13日21時許，在宜蘭縣壯圍鄉○○路之全家便利商
    店購買熱咖啡1杯，並在上開自用小客車內利用其所有之上
    開透明夾鍊袋2只將預先備妥之含有第四級毒品佐沛眠成分
    之鎮定安眠藥劑「樂必眠」1顆磨成粉狀，再摻入該杯熱咖
    啡內；迨同日22時30分許，駕駛上開自用小客車至宜蘭縣壯
    圍鄉○○路26號搭載陳家馨，且將陳家馨載往宜蘭縣頭城鎮
    ○○○路，於行車途中將上開摻有佐沛眠之熱咖啡提供予陳
    家馨飲用，迨行至北宜公路某處下車觀賞夜景時，陳家馨因
    藥效發作而身體不適，連志忠乃攙扶陳家馨上車，陳家馨於
    上車後雖未完全失去意識，然仍無法睜開眼睛，連志忠見狀
    欲伺機強取陳家馨隨身攜帶之財物，惟因恐陳家馨未完全失
    去意識，而未下手強取財物。嗣於100年3月14日凌晨0時10
    分許，連志忠駕車將陳家馨載返陳女上開住處前並攙扶其下
    車之際，因警方早已據報對連志忠實施監控，旋由埋伏警員
    上前當場逮捕連志忠，並扣得陳家馨飲用後剩餘摻有「佐沛
    眠」之上開熱咖啡1杯約40毫升（取2毫升鑑定，餘約38毫升
    ）、上開含「樂必眠藥粉殘渣之上開透明夾鍊袋2只、「樂
    必眠膜衣錠」外包裝空盒12只、門號0000000000號行動電話
    1具（含SIM卡1張）。
二、案經張雅惠、甲女、陳家馨訴由宜蘭縣政府警察局羅東分局
    報告臺灣宜蘭地方法院檢察署檢察官偵查起訴。
    理  由                                                                
壹、程序（證據能力）部分：
一、按被告以外之人於審判外之言詞或書面陳述，除法律有規定
    者外，不得作為證據，刑事訴訟法第159條第1項固有明文。
    又按當事人、代理人或辯護人於法院調查證據時，知有第15
    9條第1項不得為證據之情形，而未於言詞辯論終結前聲明異
    議者，視為有前項之同意，同法第159條之5亦有明文。本案
    檢察官、被告、辯護人對於本判決下列所引用之供述證據之
    證據能力，均表示同意有證據能力，且迄至言詞辯論終結前
    未再聲明異議，本院審酌該等證據資料製作時之情況，尚無
    違法不當及證明力明顯過低之瑕疵之情形，爰依刑事訴訟法
    第159條之5規定，認均具有證據能力。
二、本院下列所引據之卷內文書證據及扣案物品等非供述證據，
    並無證據證明係違背法定程序所取得者，且檢察官、被告、
    辯護人亦均同意有證據能力，迄本院言詞辯論終結前未再聲
    明異議，本院審酌該等證據之作成情況或證物之取得情況，
    均無何等不適當之情形，爰認均有證據能力。
貳、實體部分：
一、上揭犯罪事實，業據被告連志忠於警詢時、偵查中、原審準
    備程序中及審理時、本院準備程序中及審理時，坦承不諱（
    參見參見本案警卷第5至12頁，臺灣宜蘭地方法院檢察署100
    年度偵字第1286號偵查卷〈下稱本案偵查卷〉第101至106頁
    ，原審審理卷第10至11頁、第28頁、第63至65頁，本院卷第
    26頁背面、第51頁背面、第16頁、第82至83頁）；其中事實
    欄一之(一)部分，核與證人即告訴人張雅惠於警詢時及偵查中
    證述之情節相符（參見本案警卷第24至27頁、本案偵查卷第
    120至121頁），且告訴人張雅惠所提供其當時飲用剩餘之熱
    咖啡1杯約30毫升，經送請內政部警政署刑事警察局鑑定結
    果，確含有第四級毒品佐沛眠成分，亦有該局100年3月14日
    刑鑑字第1000026931號鑑定書附卷可稽（參見本案警卷第81
    頁）；又事實一之(二)部分，核與證人即被害人甲女、乙女、
    陳彥伶於警詢時及偵查中證述之情節相符（參見本案警卷18
    至22頁，本案偵查卷第118至120頁），且告訴人甲女就醫時
    所採集之尿液檢核體，經送請臺北榮民總醫院臨床毒物科檢
    驗結果，確檢出佐沛眠成分，亦有該院100年3月21日檢驗報
    告1份在卷可稽（參見本案警卷第86-87頁），復有被告購買
    咖啡之超商監視錄影器翻拍照片共10幀附卷可參（參見本案
    警卷第63-66頁）；又事實欄一之(三)部分，核與證人即告訴
    人陳家馨於警詢時及偵查中證述之情節相符（參見本案警卷
    第14至17頁、本案偵查卷第122頁），且警方逮捕被告時所
    查扣之告訴人陳家馨飲用剩餘之熱咖啡1杯約40毫升，經送
    請內政部警政署刑事警察局鑑定結果，確含有第四級毒品佐
    沛眠成分，亦有該局100年4月25日刑鑑字第1000038680號鑑
    定書在卷可稽（參見原審審理卷第42-43頁），復有及被告
    攙扶告訴人陳家馨下車返家及陳女坐於門外意識不清之照片
    4幀附卷可參（參見本案警卷第78至79頁）；此外，復有扣
    案之上開透明夾鍊袋2只及「樂必眠」膜衣錠外包裝空盒12
    只可資佐證，其中夾鍊袋2只經送請刑事警察局鑑定結果，
    確檢出其內殘渣粉末確含有第四級毒品佐沛眠成分，有該局
    上開鑑定書在卷可稽（參見原審審理卷第42 -43頁）；綜上
    ，堪信被告自白確與事實相符。至證人即告訴人張雅惠於警
    詢時及偵查中固證稱伊當時飲用被告所提供之上開咖啡後，
    乃身體不適，且想嘔吐，車行途中尚有下車嘔吐，上車後被
    告乃將伊皮包自後座取交予伊等語（參見參見本案警卷第25
    頁、本案偵查卷第121頁），惟告訴人張雅惠飲用被告所提
    供摻有「樂必眠」之熱咖啡後，感到頭昏欲睡、景象模糊、
    眼皮沈重、無法睜眼，除上述下車嘔吐之事外，已無印象被
    告何時開始載送其返回住處等情，業據證人即告訴人張雅惠
    於偵查中證述綦詳（參見本案偵查卷第121頁），足見告訴
    人張雅惠當時確已因被告所實施之上開強盜手段而陷於意識
    不清之不能抗拒程度，是被告於該過程中拿取告訴人張雅惠
    之皮包內財物，自屬強盜行為之範疇，尚無從認定被告僅有
    竊取告訴人張雅惠財物之行為。另扣案之透明夾鍊袋2只，
    係被告所有之物，且係被告持以將上揭事實欄一之(一)、(二)、
    (三)所示安眠藥劑「樂必眠」磨成粉狀所用之工具一節，業據
    被告於本院準備程序中供明在卷（參見本院卷第63頁背面）
    ，堪認該等透明夾鍊袋係被告所有供其實施上揭事實欄一之
    (一)、(二)、(三)所示強盜及以欺瞞方法使人施用第四級毒品犯行
    所用之物，被告於原審時雖供稱其並未將上揭事實欄一之(一)
    所示安眠藥劑「樂必眠」磨成粉狀云云（參見原審審理卷第
    64頁），惟被告就此部分所供情節，與其於本案中之另2次
    犯罪手法不同（即上揭事實欄一之(二)、(三)部分），是否堪予
    採信，已非無疑，且被告於原審時供稱其未將摻入之安眠藥
    劑「樂必眠」磨成粉狀之理由係「咖啡是熱的」等語，亦無
    法合理說明此次與另2次犯罪手法不同之區別點（另2次亦為
    熱咖啡），再衡諸一般將藥劑磨成粉狀後，在客觀上確較易
    於溶解於液體中，且不易遭飲用者發覺等情，本院因認被告
    於本院準備程序中就此部分之供述較為可信，並採擇為認定
    此部分犯罪事實之基礎，附此敘明。綜上所述，本案事證已
    臻明確，被告犯行洵堪認定，應依法論科。
二、查佐沛眠（Zolpidem）係毒品危害防制條例第2條第2項第4
    款所定之第四級毒品（參見同條例附表四第四級毒品之65項
    ），不得販賣、轉讓，亦不得以強暴、脅迫、欺暪或其他非
    法方法使人施用。本案被告將含有佐沛眠（Zolpidem）成分
    之鎮定安眠藥劑「樂必眠」摻入咖啡中，提供予不知情之告
    訴人等飲用，顯係以欺暪方法使人施用第四級毒品，並藉此
    藥劑之方法，至使告訴人等不能抗拒，而強取財物（其中告
    訴人陳家馨部分未得手），復利用告訴人甲女因此陷於相類
    精神障礙不能抗拒之機會，乘機對其施以猥褻行為；核其所
    為，就上揭事實欄一之(一)部分，係犯刑法第328條第1項之強
    盜罪及毒品危害防制條例第6條第4項之以欺瞞之方法使人施
    用第四級毒品罪；就上揭事實欄一之(二)部分，係犯刑法第32
    8條第1項之強盜罪及毒品危害防制條例第6條第4項之以欺瞞
    之方法使人施用第四級毒品罪，暨刑法第225條第2項之乘機
    猥褻罪；就上揭事實欄一之(三)部分，係犯刑法第328條第4項
    、第1項（起訴書誤載為第3項）之強盜未遂罪及毒品危害防
    制條例第6條第4項之以欺瞞之方法使人施用第四級毒品罪。
    被告三次犯行，各係以一行為同時觸犯強盜罪及以欺瞞方式
    使人使用第四級毒品罪2罪名（上揭事實欄一之(一)、(二)部分
    ）、以一行為同時觸犯強盜未遂罪及以欺瞞方式使人使用第
    四級毒品罪2罪名（上揭事實欄一之(三)部分），均為想像競
    合犯，應分別依刑法第55條規定從一重之強盜罪、強盜未遂
    罪處斷。至被告所犯上開強盜（2罪）、乘機猥褻、強盜未
    遂4 罪間，犯意各別，行為互殊，應分論併罰。另被告就上
    揭事實欄一之(三)部分所為之強盜犯行，係已將鎮定安眠藥劑
    摻入咖啡內提供予不知情之告訴人陳家馨施用，且告訴人陳
    家馨飲用後亦已陷入意識幾近不清之狀況，被告當已著手於
    強盜犯行，而非僅止於預備階段；再告訴人陳家馨飲用上開
    咖啡後，產生暈眩、眼晴閉上、時而些許清醒等現象，復因
    車程太短，致被告無法下下強取其財物等情，業據被告供明
    在卷（參見本案警卷11頁、本案偵查卷102至103頁），核與
    證人即告訴人於警詢時及偵查中證稱伊飲用被告所提供之上
    開咖啡後，即意識不清楚，斷斷續續頭暈想睡覺，僅有片段
    之記憶等語相符（參見本案警卷第15頁、本案偵查卷第112
    頁），足見被告當時純係因告訴人陳家馨尚未達於意識完全
    不清之程度，始無法下手強取財物，其顯屬普通障礙未遂，
    初無所謂「因己意中止犯罪」之可言，又本院衡酌被告此部
    分之犯罪情狀，認與既遂犯尚屬有間，爰依刑法第25條第2
    項規定減輕其刑。
三、原審認被告罪證明確，予以論罪科刑，固非無見。惟被告就
    上揭事實欄一之(三)部分所為之強盜犯行，係成立普通未遂犯
    ，已如上述，原審誤認為係中止未遂犯，尚有未洽，又扣案
    含第四級毒品佐沛眠殘渣之透明夾鍊袋2只，係被告持以犯
    上揭事實欄一之(一)、(二)、(三)所示強盜罪、強盜未遂罪及以欺
    瞞方法使人施用第四級毒品罪所用之物，已如上述，原審漏
    未就上揭事實欄一之(一)部分論及此部分情節，又漏未就上揭
    事實欄一之(二)部分於事實欄內明確記載被告持以磨碎「樂必
    眠」5顆之透明夾鍊袋即係扣案之2只透明夾鍊袋，另漏未就
    乘機猥褻部分認定甲女所穿著之藍色短褲亦遭被告褪去暨甲
    女下半身赤裸等情節，亦有未洽，檢察官就原審誤以被告應
    成立「中止未遂犯」部分提起上訴，為有理由。另檢察官提
    起上訴雖併指摘原審量刑過輕云云，被告提起上訴亦指稱原
    審量刑過重，且上揭事實欄一之(三)部分，應僅止於強盜之預
    備犯云云，然按刑之量定，係實體法上賦予法院得自由裁量
    之事項，倘其所為之量刑未逾越法律所規定之範圍，又未明
    顯違背罪刑相當原則，即不得任意指摘為違法（最高法院
    100年度臺上字第4341號刑事判決參照），檢察官及被告提
    起上訴泛指原審量刑不當，卻未具體指摘原判決究竟有何等
    「逾越法律所規定之範圍」或「未明顯違背罪刑相當原則」
    之情事，自難謂有理由，又上揭事實欄一之(三)部分，被告已
    著手於犯罪構成要件行為，非僅止於預備階段，已如上述，
    被告上訴猶認其應成立強盜預備犯，亦難謂有理由。綜上，
    原判決既有上開可議之處，自應由本院撤銷改判。爰審酌被
    告年輕力盛，智識及工作能力正常，不思以正途獲取財物，
    反而採取以藥劑至使他人不能抗拒之犯罪手法，而強取告訴
    人等之財物，且乘機猥褻告訴人甲女，致告訴人等身心受創
    傷非輕，惟念及其犯後自始即坦承犯行並當庭表達對告訴人
    等之歉意，於本院準備程序中復與告訴人陳家馨達成和解並
    賠償其損害，此外，兼衡被告素行狀況、犯罪動機、與被害
    人關係等一切情狀，分別量處如主文所示之刑，並定其應執
    行之刑，以資懲儆。
四、按毒品危害防制條例第2條第2項規定，毒品依其成癮性、濫
    用性及對社會危害性分為四級，並就製造、運輸、販賣、意
    圖販賣而持有、以非法方法使人施用、引誘他人施用及轉讓
    等不同品項毒品之行為，分別定其處罰。至施用第三、四級
    毒品或持有純質淨重未逾20公克之第三、四級毒品，因其可
    罰性較低，故予除罪化，僅就施用、持有第一、二級毒品及
    持有純質淨重20公克以上之第三、四級毒品科以刑罰。惟鑑
    於第三、四級毒品均係管制藥品，特於同條例第11條之1第1
    項明定無正當理由，不得擅自持有。而毒品危害防制條例第
    18條第1項規定「查獲之第一、二級毒品及專供製造或施用
    第一、二級毒品之器具，不問屬於犯人與否，均沒收銷燬之
    ；查獲之第三、四級毒品及製造或施用毒品之器具，無正當
    理由而擅自持有者，沒入銷燬之」。從而，依該條例第18條
    第1項後段應沒入銷燬之毒品，專指查獲之施用第三、四級
    毒品及持有純質淨重未逾20公克之第三、四級毒品而言；倘
    係查獲之製造、運輸、販賣、意圖販賣而持有、以非法方法
    使人施用、引誘他人施用、持有純質淨重20公克以上之第三
    、四級毒品或轉讓之第三、四級毒品，既屬同條例相關法條
    明文規定處罰之犯罪行為，即非該條項應沒入銷燬之範圍。
    同條例對於查獲之製造、運輸、販賣、意圖販賣而持有、以
    非法方法使人施用、引誘他人施用、持有純質淨重20公克以
    上之第三、四級毒品及轉讓第三、四級毒品之沒收，並無特
    別規定，如其行為已構成犯罪，則該毒品即屬不受法律保護
    之違禁物，應回歸刑法之適用，依刑法第38條第1項第1款之
    規定沒收之。查被告取得具鎮定安眠性質之第四級毒品佐沛
    眠，經三次以欺瞞之方法使人施用，上揭扣案含第四級毒品
    佐沛眠液體殘渣30毫升（驗餘25毫升）之咖啡杯1個（上揭
    事實欄一之(一)部分）、含第四級毒品佐沛眠液體殘渣約40毫
    升（驗餘38毫升）之咖啡杯1個（上揭事實欄一之(三)部分）
    、含第四級毒品佐沛眠殘渣之透明夾鍊袋2只，均含第四級
    毒品，且該等殘渣與咖啡杯、透明夾鍊袋於物理外觀上已附
    合為一體難以析離，應認屬違禁物，而分別於各罪項下一併
    宣告沒收，其中透明夾鍊袋2只，雖為被告先後3次欺瞞告訴
    人張雅惠、甲女、陳家馨施用第四級毒品所用之物，惟既因
    與第四級毒品無法析離而屬本案查獲之第四級毒品，自應僅
    於最後一次之強盜未遂罪（即上揭事實欄一之(三)部分）項下
    宣告沒收即可；又本案已鑑驗耗損之第四級毒品，既已滅失
    ，自毋庸宣告沒收。另其餘扣案之「樂必眠膜衣錠」外包裝
    空盒12只、門號0000000000號行動電話1具（含SIM卡1張）
    ，固據被告坦承為其置放上開第四級毒品及聯繫告訴人等所
    用之物，然與本案被告所為之強盜、以欺暪方法使人施用第
    四級毒品、乘機猥褻等罪間，尚無直接關連性，且非必然促
    成各犯罪之遂行，本院爰不予宣告沒收，附此敘明。
據上論斷，應依刑事訴訟法第369條第1項前段、第364條、第299
條第1項前段，毒品危害防制條例第6條第4項，刑法第225條第2
項、第328條第1項、第4項、第25條第2項前段、第55條、第51條
第5款、第38條第1項第1款，判決如主文。
本案經檢察官董怡臻到庭執行職務。
中    華    民    國   100    年    12    月    22    日
                  刑事第三庭  審判長法  官  陳博志
                                    法  官  陳如玲       
                                    法  官  王屏夏
以上正本證明與原本無異。
如不服本判決，應於收受送達後10日內向本院提出上訴書狀，其
未敘述上訴之理由者並得於提起上訴後10日內向本院補提理由書
（均須按他造當事人之人數附繕本）「切勿逕送上級法院」。
                                    書記官  高麗雯
中    華    民    國   100    年    12    月    22    日
附錄：本案論罪科刑法條全文
毒品危害防制條例第6條
以強暴、脅迫、欺瞞或其他非法之方法使人施用第一級毒品者，
處死刑、無期徒刑或 10 年以上有期徒刑；處無期徒刑或 10 年
以上有期徒刑者，得併科新臺幣 1 千萬元以下罰金。
以前項方法使人施用第二級毒品者，處無期徒刑或 7 年以上有
期徒刑，得併科新臺幣 7 百萬元以下罰金。
以第 1 項方法使人施用第三級毒品者，處 5 年以上有期徒刑，
得併科新臺幣 5 百萬元以下罰金。
以第 1 項方法使人施用第四級毒品者，處 3 年以上 10 年以下
有期徒刑，得併科新臺幣 3 百萬元以下罰金。
前四項之未遂犯罰之。
中華民國刑法第225條
（乘機性交猥褻罪）
對於男女利用其精神、身體障礙、心智缺陷或其他相類之情形，
不能或不知抗拒而為性交者，處 3 年以上 10 年以下有期徒刑
。
對於男女利用其精神、身體障礙、心智缺陷或其他相類之情形，
不能或不知抗拒而為猥褻之行為者，處 6 月以上 5 年以下有期
徒刑。
第 1 項之未遂犯罰之。
中華民國刑法第328條
（普通強盜罪）
意圖為自己或第三人不法之所有，以強暴、脅迫、藥劑、催眠術
或他法，至使不能抗拒，而取他人之物或使其交付者，為強盜罪
，處 5 年以上有期徒刑。
以前項方法得財產上不法之利益或使第三人得之者，亦同。
犯強盜罪因而致人於死者，處死刑、無期徒刑或 10 年以上有期
徒刑；致重傷者，處無期徒刑或 7 年以上有期徒刑。
第 1 項及第 2 項之未遂犯罰之。
預備犯強盜罪者，處 1 年以下有期徒刑、拘役或 3 千元以下罰
金。